【裁判字號】    96,抗,261
【裁判日期】    980211
【裁判案由】    拍賣抵押物
【裁判全文】
臺灣士林地方法院民事裁定               96年度抗字第261號
再抗告人    乙○○
            甲○○
前列二人共同
非訟代理人  陳明欽律師
相  對  人  中聯信託投資股份有限公司
                    統一編號：.
法定代理人  丙○○
上列再抗告人因與相對人間拍賣抵押物事件，對於民國97年3 月
28日本院合議庭所為裁定，提起再抗告，本院裁定如下：
    主  文
再抗告駁回。
再抗告程序費用新臺幣壹仟元由再抗告人負擔。
    理  由
一、按對於抗告法院之裁定再為抗告，除以不合法駁回者外，僅
    得以其適用法規顯有錯誤為理由，並經原法院之許可為限。
    此項許可，以原裁定所涉及之法律見解具有原則上之重要性
    者為限，非訟事件法第45條第3 項、第4 項定有明文。而原
    法院對於再抗告，如認為應行許可者，應添具意見書，敘明
    合於前項規定之理由，逕將卷宗送最高法院；認為不應許可
    者，應以裁定駁回其上訴或抗告，復為民事訴訟法第436 條
    之3 第3 項所規定，依非訴訟事件法第45條第5 項規定，於
    非訟事件裁定之再抗告準用之。而所謂「適用法規顯有錯誤
    」，係指原第二審裁判就其所確定之事實適用法規顯有錯誤
    而言。而所謂「原則上之重要性」，則指該訴訟事件所涉及
    之法律問題意義重大，而有加以闡釋之必要者而言，倘再抗
    告之理由不涉原則上之重要性，尚不得許其抗告於第三審。
二、本件再抗告意旨略以：相對人將本院96年度拍字第1265號裁
    定所載之不動產（下稱系爭不動產）以新臺幣2 千萬元出售
    予再抗告人，嗣由再抗告人以系爭不動產設定抵押權為擔保
    ，向相對人借款。惟系爭不動產有公共設施遭占用66.75 坪
    之情形，且相對人迄未將系爭不動產地下2 層之房地依兩造
    間買賣契約辦理所有權移轉登記並點交予再抗告人，相對人
    違約行為致再抗告人無法使用全部系爭不動產，受有嚴重損
    失；又相對人之資產、負債、營業均已由第三人國泰世華商
    業銀行股份有限公司（下稱國泰世華銀行）概括承受，國泰
    世華銀行並另於臺灣板橋地方法院對再抗告人起訴請求返還
    借款，相對人既已非再抗告人之債權人，竟猶以債權人之地
    位聲請拍賣抵押物，程序上顯於法不合等語。
三、經查：
  (一)再抗告人指摘相對人未依約履行兩造間之買賣契約，致再抗
    告人無法使用系爭不動產，遭受嚴重損失云云。惟再抗告人
    該部分之主張，係實體上之爭執，非拍賣抵押物之非訟程序
    所得審究，應另行起訴以求解決，此業經本院在原裁定敘明
    所為抗告主張不可採取之理由，且無涉違背法令與否之問題
    。其猶執陳詞提起再抗告，顯無可取，且亦無法律見解之原
    則上重要性。
  (二)再抗告人另主張：相對人之資產負債營業均已由國泰世華銀
    行概括承受，相對人已非再抗告人之債權人，不得本於債權
    人地位聲請拍賣系爭不動產云云。惟按，訴訟繫屬中為訴訟
    標的之法律關係，雖移轉於第三人，於訴訟無影響，民事訴
    訟法第254 條第1 項前段定有明文，且上開規定，依非訟事
    件法第11條規定，於非訟事件關係人準用之。準此，相對人
    之資產、負債及營業（包括相對人與再抗告人間之法律關係
    ），雖已於本件非訟事件繫屬後移轉予國泰世華銀行，惟相
    對人仍有基於當事人之地位，繼續實施本件非訟程序之權能
    。從而，本院原裁定當無何適用法規錯誤之情事，且再抗告
    人所執理由，亦未涉及具有原則上重要性之法律見解或有別
    為闡釋之必要。
四、從而，再抗告人執陳上開理由，或涉及實體爭執，或無適用
    法規錯誤情形，或未涉及有原則上重要性之法律見解，其再
    為抗告，不合於非訟事件法第45條第3 項、第4 項之規定，
    自不應許可。
五、據上論結，本件再抗告為不合法，爰裁定如主文。
中    華    民    國    98    年    2    月    11    日
                  民事第一庭  審判長法  官  俞慧君
                                    法  官  李瑜娟
                                    法  官  王怡雯
以上正本證明與原本無異。
如對本裁定抗告，應於裁定送達後10日內向本院提出抗告狀。
中    華    民    國    98    年    2    月    13    日
                                    書記官  桂大永


司法院資訊處製作；財團法人民間司法改革基金會備份。
